Inventaris van het archief van mr. E.B.F.F. Baron Wittert van Hoogland
Nationaal Archief, Den Haag
- Algemeen., I.
  - Autobiografische aantekeningen., 1.
    - Memoires., a.
      - Derde stadium., 10-77
        - "Politieke Herinneringen II", memoires over de jaren 1905-ca. 1955, met bijlagen. z.j., 47-72
          - "Na den Oorlog. Mijn persoonlijke ervaringen", 1945-1955, 71; 1 deel
          - Bijlagen bij inventarisnummer 71., 72; 1 omslag
        - Herinneringen aan de Tweede Wereldoorlog en de jaren daarna. Met kranteknipsels, 1940-1947. z.j., 73; 1 deel
          Door Wittert van Hoogland genummerd deel XIV, 1.
        - Kranteknipsels over het beleid van de kabinetten Schermerhorn, Beel en Drees, de zuiveringen en het communisme. 1945-1959, 74-75; 3 delen
          Door Wittert van Hoogland genummerd XIV, 2-4.
          - 1945-1950, 74
          - 1950-1958, 75
        - 1958-1959, 76
        - Schema van de inhoud van zijn memoires, derde stadium, concept. z.j., 77; 1 stuk
    - Overige autobiografische aantekeningen., b.
      Het merendeel hiervan is gedeeltelijk in de Mémoires verwerkt.
      - Fragmenten van concept-memoires over de jaren 1915-1945. Getypt, geschreven., z.j.; 78; 1 pak
      - "Het Haagse Schuttersgilde Petit. St. Hubert", door Wittert, van Hoogland. Gedrukt., z.j.; 79; 1 deeltje
      - "Herinneringen van het huwelijk van Jhr.Mr. K.B.F.F. Wittert van Hoogland en C.H. Barones Snouckaert van Schauburg", door Wittert van Hoogland. Gedrukt., Z.j. (ca. 1905); 80; 1 deeltje
      - Aantekeningen over zijn eerste vrouw C.H. Snouckaert van Schauburg. Getypt, geschreven., z.j.; 81; 1 omslag
      - Uittreksels uit een dagboek, houdende aantekeningen van de diners, gehouden of bijgewoond door Witters van Hoogland en zijn vrouw in de jaren 1910-1916., z.j.; 82; 1 pak
        Dit manuscript was vermoedelijk voor uitgave bestemd.
      - "Voorspel van den Eersten Wereldoorlog", aantekeningen over de situatie in Europa in 1914., z.j.; 83; 1 pak
      - "Jachtherinneringen", met Prins Hendrik in 1916, door Wittert van Hoogland. Gedrukt., z.j.; 84; 1 deeltje
      - Stukken betreffende de dood van Willem Wittert van Hoogland in 1916., z.j.; 85; 1 omslag
      - Losse aantekeningen over zijn werk in het Nederlandsche Roode Kruis in 1917., z.j.; 86; 1 omslag
      - "Mijn Zwitsersche reis met Hendrik, Prins der Nederlanden" in 1917, door Wittert van Hoogland. Gedrukt., z.j.; 87; 1 deeltje
      - "Mijn bezoek aan het Duitsche Westfront van 27 januari 1918-18 februari 1918" door Wittert van Hoogland. Gedrukt., z.j.; 88; 1 deeltje
      - Aantekeningen over de dood van zijn moeder C.M.M. Wittert van Hoogland-Beerenbrock in 1924., z.j.; 89; 1 katern
      - Aantekeningen over baron A. van Wijnbergen en het Verbond van St. Michaël in 1925., z.j.; 90; 4 katernen
      - Concept-fragmenten van "Bijzonderheden uit het leven van Mr. B.F.F. baron Wittert van Hoogland," Getypt., z.j.; 91; 1 omslag
      - "Bijzonderheden uit het leven van Mr. K.B.F.F. Wittert van Hoogland". Anoniem (vermoedelijk door Wittert van Hoogland) Gedrukt. Amsterdam, 1941; 92; 1 deel
      - Kladaantekeningen over Nederland na de bevrijding. Geschreven., 1950 en z.j.; 93; 1 pak
      - Concepten van verhandelingen oven Nederland na de Tweede Wereldoorlog. Geschreven., Z.j. (ca. 1950); 94; 2 deeltjes
  - Briefwisseling., 2.
    - Briefwisseling met onderstaande personen, 1894-1957; 95-113; 19 omslagen
      - Alexander, prins der Nederlanden, "Aristo"; J.R. van Beeck Calkoen,; F.W.H. Beelaerts van Blokland,; Beelaerts van Blokland,; A.C.W. Beerman,; D. Blom,; G. Brom,; J. Bronsveld-Vitringa,; F. Brunt.; 95
      - J.Bijleveld, 1915-1929, 96
      - J.Bijleveld, 1930-1932, 97
      - J.Bijleveld, 1933-1934, 98
      - J.Bijleveld, 1935, 99
      - J.Bijleveld, 1936, 100
      - J.Bijleveld, 1937-1938, 101
      - J.Bijleveld, 1939-1940, 102
      - J.Bijleveld, 1941-1943, 103
      - L.J.M. Damen, M. Deckers; C. Dommer van Poldersvelt,; Van Epen,; H.F. Heerkens Thijssen,; F.C. Gerretson,; Jac. van Ginneken,; F.L. Grotekruis,; A. van Hogendorp,; A. van Hugenpoth tot Aerdt,; A.M. Hulsman,; Itaro Ishi,; Van Kampen,; J.D. Ketwich Verschuur,; J.H. van Karnebeek,; A.R. Kleyn,; M.J.C.M. Kolkman,; J.A. Laan,; J.A. van Lakerveld,; Landstormcomité "Zuidholland West",; pater W. Loop,; A. Michels van Kessenich,; Mol (rentmeester van Hoogmade),; De Muralt,; "De Nieuwe Post".; 104
      - F. van Nispen tot Pannerden., 105
      - E. van Nispen tot Sevenaer, H. Obreen., 106
      - E. van Oppen., 107
      - J. van Panhuys, Plaatselijk Comité voor de Katholieke Actie te Den Haag; H. Polak,; G. van Rapperd,; Reinalda,; R.N. Roland Holst,; W.D.H. Rosier,; J. Ruys,; W. Ruys de Beerenbrouck,; J.H. Schuurkamp.; 108
      - W.G.A. van Sonsbeeck, 1897-1903, 109
      - W.G.A. van Sonsbeeck, 1904-1908, 110
      - W.G.A. van Sonsbeeck, 1910-1922 en z.j., 111
      - A.J. Sormani, Swane; H.J.M. Taskin,; "De Telegraaf",; C.A.M. van Tets,; M. Tydemann,; E. Vermeer,; A.J. Vermeulen,; F. van Voorst tot Voorst,; J. de Vreese,; J. van de Wal,; A.W. Wichers.; 112
      - J. van Wijhe, E. Wijnaends van Resant; Pauline van Wijnbergen,; Von Zeller; en N.N.; 113
    - Briefwisseling over de jaren, 1945-1955; 114; 1 deel
      Hierin ingeplakte originelen en afschriften.
    - Briefwisseling, los aangetroffen in inventarisnummer 70., 115; 1 pak
      Hieronder afschriften van brieven van en aan verscheidene personen in chronologische volgorde achter elkaar overgetypt op losse vellen papier.
  - Documentatie., 3.
    - Notulen van de maskeradecommissie van het Leidsch Studentencorps voor 1875, opgesteld door E. Baak, Afschrift door Wittert van Hoogland.; 1874-1875; z.j.; 116; 1 omslag
    - Brochures van J. Victor de Stuers over de plannen van minister D. Regout tot verbouwing van het Binnenhof. Gedrukt., 1913; 117; 2 katernen
    - "Nationale Eenheid", tijdschrift, uitgegeven door Baron K. van Wijkerslooth. Gedrukt, gestencild., juni 1940-januari 1941; 118; 1 omslag
    - Krantenknipsels uit de Maasbode en de Nieuwe Rotterdamse Courant., 1940-1942; 119; 1 omslag
    - Brief van Hermann Goering aan Winston Churchill, 1946. Afschrift. Getypt., z.j.; 120; 1 stuk
    - Krante-artikelen over de onafhankelijkheidskwestie van Indonesië., 1946-1948; 121; 1 omslag
- Functies., II.
  - Cancellarius van de Nederlandsche Balije van de Soevereine Orde van Malta (1911-1946)., 1.
    - Foto's van Wittert van Hoogland, cancellarius van de Nederlandsche Balije van de Soevereine Orde van Malta., 1911-1930; 122; 1 omslag
    - Briefwisseling met Dr. Gisb. Brom over de toelating van de Nederlandsche Balije tot de Orde van Malta en over de uitreiking van het grootkruis van de Huisorde van Oranje aan de Grootmester der Orde, Prins Thun Hohenstein., 1911; 123; 1 omslag
    - Verslagen van algemene vergaderingen van het Nederlandsche Roode Kruis. Gedrukt., 1914, 1917; 124; 1 pak
      Wittert van Hoogland had als afgevaardigde van de Orde van Malta zitting in het hoofdbestuur van het Nederlandsche Roode Kruis.
    - "Verslag van het Nationaal Comité tot aanbieding van Ambulancetreinen aan Harer Majesteits Regeering." Gedrukt., Z.j. (1915); 125; 1 deeltje
    - Briefwisseling over financiële aangelegenheden van de orde., 1917-1924; 126; 1 omslag
    - Ingekomen rekeningen-courant van de fa. W. Laane te Bergen op Zoom over de door de firma beheerde gelden van de orde., 1917-1925; 127; 1 omslag
    - Register van de ridders Ie, IIe en IIIe klasse in het Maltezer Kruis van Verdienste, met inwijdingsceremoniëlen en instructies. Gedrukt, geschreven., 1919-1920; 128; 1 omslag
    - Briefwisseling met Th. de Groen en F. Frins over schenkingen aan de orde., 1920; 129; 4 stukken
    - Stukken betreffende de bouw van het Ridderhuis van de orde. Getypt, getekend., 1920-1925; 130; 1 omslag
      Hierin ook briefwisseling over plantsoenaanleg rond het Roode Kruisziekenhuis in Den Haag. 1925.
    - Conceptakte, houdende de vorming van een stichting "Malthezer Huis" in Utrecht., z.j.; 131; 1 stuk
  - Secretaris en lid van de Rooms-Katholieke Staatspartij. (1916-1926)., 2.
    - Briefwisseling over de Rooms-Katholieke Staatspartij met:, 1916-1923; 132; 1 omslag
      - A.C.E.M. de Groot
      - A. Laudy
      - H.J. Mol
      - M. van Poll
      - A. Veraart
      - J.D. Wesseling
      - A. van Wijnberen
    - Krante-artikelen over het beleid van Gedeputeerde Staten van Gelderland, gevoerd bij de benoeming van een griffier aldaar., 1918; 133; 3 stukken
    - Kranteknipsels en circulaires betreffende de R.K.S.P., 1919-1936; 134; 1 omslag
    - "Uitbreiding van de Ouderdomswet 1919 en de belegging van reserves". Redevoering van Wittert van Hoogland. Gedrukt., 1922; 135; 1 katern
    - "Twee redevoeringen, uitgesproken door Mr. E.B.F.F. Wittert van Hoogland" in 1921 en 1925. Gedrukt., z.j.; 136; 1 deeltje
    - "De St. Michaëlsbeweging in de R.K. Staatspartij. Waar het om gaat en waarom het niet gaat". Redevoering van Wittert van Hoogland. Gedrukt. Den Haag, 1925; 137; 1 katern
    - "Politieke Redevoeringen" in de jaren 1918-1926, door Wittert van Hoogland. Gedrukt., 1926. z.j.; 138
  - Voorzitter van de Vereeniging van Raden van Arbeid (1919-1925)., 3.
    - Briefwisseling over de Raden van Arbeid met, 1922-1940; 139; 1 omslag
      - Keulemans
      - P. Loeb
      - A.B. Michielse
      - en T.J. Verschuur
    - Foto van het bestuur van de Vereeniging van Raden Arbeid., 1926; 140; 1 stuk
    - "Huldiging van Mr. Baron Wittert van Hoogland.... 12 1/2 jaar voorzitter van de Vereeniging van Raden van Arbeid, op 15 april 1937". Gedrukt., Z.j. (1937); 141; 1 deeltje
    - Notulen van bijeenkomsten van het Dagelijks Bestuur van de Vereeniging van Raden van Arbeid., 1937-1941; 142; 1 deel
      Deze door de voorzitter zelf bijgehouden notulen worden na november 1939 door geen ander bestuurslid meer gearresteerd. Notulen uit de tijd vóór 1937 bevinden zich verspreid in Wittert van Hooglands Memoires, inventarisnummers 3, 64 en 66.
    - "Van Arbeid en Groei. Uit de geschiedenis van Raden van Arbeid, 1920-1940" door P.L. Gerritse. Uitgave van de Vereeniging van Raden Arbeid. Gedrukt., 143; 1 deel
      Met een voorwoord van Wittert van Hoogland.
  - Commissaris van diverse bedrijven., 4.
    - Stukken betreffende zijn voorzitterschap van de Raad van Commissarissen van de N.V. "Maatschappij voor Spoorwegmaterieel Walter Hoene"., 1922-1948; 144; 1 pak
    - Stukken betreffende zijn presidentschap van de bestuursraad van de Ougrée Handelmaatschappij te Den Haag: verslagen van de firma en briefwisseling., 1923-1955; 145; 1 omslag
      Deze Handelmaatschappij is een dochteronderneming van de staalonderneming N.V.Ougrée Marihaye te Luik.
  - Overige functies., 5.
    - Koninklijk Besluit, houdende de benoeming van Wittert van Hoogland tot secretaris van de Staatscommissie tot onderzoek op de inwendige organisatie van de Departementen van Algemeen Bestuur. Afschrift., 1912; 146; 1 stuk
    - Portretten van Wittert van Hoogland, griffier en lid van de Eerste Kamer., z.j.; 147; 1 omslag
    - Koninklijk Besluit, houdende ontslag van Wittert van Hoogland als lid-plaatsvervanger van de Centrale Raad van Beroep te Utrecht. Afschrift., 1919; 148; 1 stuk
    - Ingekomen brief van het Kabinet van Buitenlandse Zaken ter begeleiding van een afschrift van een telegram van de acting-secretary of State van de Verenigde Staten aan J.Th.Cremer, Nederlands gezant te Washington, houdende een dankbetuiging voor de steun van de Nederlandse groep van de Interparlementaire Unie aan de Volkenbond., 1919; 149; 2 stukken
    - Verslagen van bijeenkomsten van de Interparlementaire Commissie. Gedrukt., 1922, 1923; 150-151; 2 delen
      - 1922, 150
      - 1923, 151
    - "Trois Discours, prononcés par le Baron Dr.Wittert van Hoogland, sénateur, à Copenhague, Washington et Ottawa", in 1923 en 1925. Gedrukt., z.j.; 152; 1 deel
      Deze redevoeringen zijn uitgesproken tijdens conferenties van de Interparlementaire Unie.
- Genealogische activiteiten., III.
  - Redacteur van het Nederlandsch Adelsboek (1903-1946)., 1.
    - Briefwisseling van de redactie van het Nedearlandsch Adelsboek met drukkerij W.P. van Stockum en tussen de redactieleden onderling, met bijlagen., 1902-1938; 153; 1 omslag
    - Krante-artikelen en ingezonden stukken over het Nederlandsch Adelsboek en over adelszaken., 1903-1935; 154; 1 omslag
    - Onderlinge overeenkomsten tussen de redactieleden over hun beleid t.a.v. het Nederlandsch Adelsboek., 1909-1934; 155; 4 stukken
    - Stukken betreffende een polemiek met het genootschap De Nederlandsche Leeuw over een publikatie van de genealogie-Texeira de Mattos in het Nederlandsch Adelsboek van 1917. Gedrukt., 1918; 156; 1 omslag
    - "Veertig jaar Nederlandsch Adelsboek". Overzicht van J. Bijleveld met kritiek van Wittert van Hoogland. Gedrukt, getypt., Z.j. (1943); 157; 1 omslag
  - Genealogische publikaties., 2.
    - Briefwisseling met W.P. van Stockum, drukker, over de uitgave van een boek "De Nederlandsche Adel", met bijlagen., 1912-1914; 158; 1 omslag
    - Briefwisseling met drukkerij "De IJsel" over de mogelijke uitgave van een oorkondenboek., 1942-1943; 159; 1 omslag,
    - Briefwisseling met de redactie van "De Nederlandsche Leeuw" over een publikatie over het geslacht Wittert van Hoogland in dit blad., 1903; 160; 1 omslag
    - Minuut van een brief aan het Centraal Bureau voor Genealogie over onjuistheden in de in het Nederlandsch Adelsboek van 1955 beschreven genealogie-Wittert van Hoogland, Afschrift., Z.j. (1955); 161; 3 katernen
- Particulier., IV.
  - Stukken betreffende zijn lidmaatschap van de Leidse jachtvereniging "Nimrod", de Leidse Studentenweerbaarheid "Pro Patria", e.d., 1897-1919; 162; 4 stukken
  - "Stellingen, ter verkrijging van de graad van doctor in de rechtswetenschap" door Wittert van Hoogland. Gedrukt. Leiden, 1904; 163; 1 katern
  - Foto, genomen ter gelegenheid van zijn promotiediner., 1904; 164; 1 stuk
  - Stukken betreffende aan Wittert van Hoogland toegekende ridderorden en andere eerbewijzen., 1908-1939; 165; 1 omslag
  - Stukken betreffende het beheer van zijn privé-vermogen., 1913-1948; 166; 1 pak
  - Portret van Wittert van Hoogland, getekend door W. van den Berg. Karton, 25 × 40 cm., 1919; 167; 1 stuk
  - Stukken betreffende het onderhoud van zijn zoon Reindert Wittert van Hoogland, scholier aan het internaat te Katwijk en student aan de Gemeentelijke Universiteit in Amsterdam., 1919-1927; 168; 1 omslag
  - Stukken betreffende het onderhoud van zijn zoon Ernest Wittert van Hoogland, student aan de R.K. Universiteit in Nijmegen., 1923-1927; 169; 1 omslag
  - Beschikkingen van het Ministerie van Justitie, houdende afwijzing van Wittert van Hooglands verzoek om wijzigingen in zijn wapen aan te brengen., 1923,1924; 170; 2 stukken
  - Klad brieven aan de fa. Horn & Co. over aldaar geplaatste beleggingen., 1928; 171; 1 deeltje
    Achterin aantekeningen over zijn reis naar Oost-Europa in 1928.
  - Stukken betreffende de aankoop van een huis in Wassenaar., 1930; 172; 1 oms1ag
  - Briefwisseling met B.& W. van Den Haag over de mogelijkheid een grafplaats te bekomen in het graf van zijn overgrootvader N.C. Wittert van Hoogland, met retroacta., 1866-1941; 173; 3 stukken
  - Huurakte van een huis in Bussum., 1942; 174; 1 katern
  - Stukken betreffende een proces tussen Wittert van Hoogland en zijn zoon Ernest om een set zilveren, van het familiewapen voorziene lepels., 1947-1948; 175; 1 omslag
  - Briefwisseling met zijn broer A.F.J.H. Wittert van Hoogland en diens tweede vrouw., 1912-1932; 176-180; 5 omslagen
    - 1912-1927, 176
    - 1928, 177
    - 1929, 178
    - 1930, 179
    - 1931-1932, 180
  - Briefwisseling met zijn broer L.F.M. Wittert van Hoogland., 1907-1937; 181-182; 2 omslagen
    - 1907-1917, 181
    - 1922-1937, 182
  - Briefwisseling met zijn familieleden, 183; 1 omslag
    - B. Beerenbroeck
    - E.B.Th. Buning
    - W. de Lannoy
    - Mevr. C.M.H. Wittert van Hoogland-Van Beerenbroeck
    - E.B.P.R.G. Wittert van Hoogland
    - J.M.H. Wittert van Hoogland
    - M.L.S. Wittert van Hoogland
    - R.W.C.G.A. Wittert van Hoogland
    - C.M. Snouckaert van Schauburg
    - R.C.E.G.J. Snouckaert van Schauburg
    - N.N.
  - Foto's van Wittert van Hoogland., Z.j. (1880-1940); 184; 1 omslag
  - Foto's van zijn zoons, met negatieven., Z.j. (ca.1910-1925); 185; 1 omslag
  - Portretten van familieleden en kennissen., z.j.; 186; 1 omslag
    Het betreft: E.Ch.H. Bönninghausen tot Herinckhove, E.H. le Brom de Vexela, P.F.A. Cremers, F. van Nispen tot Pannerden, M. van Poll, A.C.J. Wittert van Hoogland, F.A.P. Wittert van Hoogland, O.A.E.E.L.J. Wittert van Hoogland, Mgr. W. Wittert van Hoogland, Mevr. Wittert van Hoogland-Boes, Mevr. C.M.M. Wittert van Hoogland-van Beerenbroeck, Mevr. C.M. Wittert van Hoogland-Snouckaert van Schauburg, K. van Wijkerslooth van Weerdenstijn.
- AANVULLING 1987
  Dit gedeelte werd door O.R.H. baron Wittert van Hoogland in bewaring gegeven. De heer Wittert van Hoogland blijft dus eigenaar van de archiefbescheiden
  - ALGEMEEN, I.
    - Autobiografische aantekeningen, 1.
      - Memoires, a.
        - Memoires. Laatste deel van het tweede stadium, 1925-1927, met toevoegingen uit later tijd en schema voor een nieuwe serie., z.j. (ca. 1950); 187; 1 deel
          Dit deel is een vervolg op inventarisnummer 8
        - Plakboeken, houdende kranteknipsels, hoofdzakelijk uit De Telegraaf, de Apeldoornsche Courant en de Nieuwsbrief., 1954-1959; 188-193
          De serie is aangemerkt als Memoires, serie V. Sommige artikelen zijn van commentaar voorzien
          - 1954-1956, 188; 1 band
          - 1957, 189; 1 band
          - 1958, januari-mei, 190; 1 deel
          - 1958, mei-september, 191; 1 deel
          - 1958, september-december, 192; 1 deel
          - 1959, 193; 1 deel
            Dit laatste deel bevatte oorspronkelijk jaartallenlijsten en inhoudsopgaven van oudere memoires. De kranteknipsels zijn over de teksten heen geplakt
        - Bijlagen bij inventarisnummers 188-193: Exemplaren van de Nieuwsbrief van J. Fabius., 1957-1959; 194; 1 pak
        - Officieele stukken betrekking hebbend op vijfentwintig jaar openbaar leven 1904-1929 Particuliere uitgave., 195; 1 deel
      - Overige autobiografische aantekeningen, b.
        - Politieke en sociale opstellen, particuliere publicatie van Wittert van Hoogland., 1920; 196; 1 deel
        - Kladaantekeningen over Prins Hendrik., z.j.; 197; 1 omslag
        - Kladaantekening, houdende een aforisme., z.j.; 198; 1 stuk
        - Kladaantekeningen en uittreksels van persartikelen over de politiek na de Tweede Wereldoorlog., z.j. (na 1948); 199; 1 omslag
          Met verwijzingen naar inventarisnummers 71 en 72
        - "Mijn standpunt", houdende een uiteenzetting van zijn opinies over het ontstaan van de Tweede Wereldoorlog en de schuldvragen dienaangaande., z.j. (na 1945); 200; 12 deeltjes
    - Briefwisseling, 2.
      - Briefwisseling., 1912-1949; 201-202; 2 omslagen
        - Met: O. van der Aa, 1948-1949; F.M.L. van Geen, juli 1928; Hendrik, Prins der Nederlanden, 1912, 1927; K. van Hoek, 1925; Miklo`s Hornya`nsky, 1924; A.E.F. Junod, 1937-1941, 201
        - Met: W. Kohlsaat Rauschenplat, 1933; mej. F. Kolkman, 1921-1923; A.W.G. van Riemsdijk, september 1917; H.R.M. de van der Schueren, 1922-1948. J.R. Slotemaker de Brui"ne, 1934-1937; J.A. Veraart, 1920-1929; M.F.R. van Vollenhoven, 1926-1930; n.n. 25 december 1919, 202
    - Documentatie, 3.
      - Brochure, houdende een protest van J.C. van Haeften tegen de ontzegging van zijn lidmaatschap van het Utrechtsch Studenten Corps., 1896; 203; 1 deeltje
      - Ter documentatie verzamelde artikelen over mr. J.B. Bomans., 1920-1934; 204; 1 omslag
      - Briefwisseling van Wittert van Hoogland over zijn grieven met jhr. A.W.G. van Riemsdijk, met kranten- en tijdschriftartikelen, houdende kritieken op Van Riemsdijk als toneelschrijver., 1926-1928; 205; 1 omslag
      - Verzamelde redactionele commentaren van liberale dagbladen op de opinies van J. Bruijsten, redacteur van De Residentiebode., 1927, 1928; 206; 2 stukken
      - Ter documentatie verzamelde kranteartikelen en brochures over J.A. Veraart., 1927-1930; 207; 1 omslag
      - Ter documentatie verzamelde stukken inzake A.R. Zimmerman, burgemeester van Rotterdam tijdens de revolutiedagen van 1918., 1928-1938; 208; 1 omslag
      - Dossier, aangelegd door Wittert van Hoogland ter bestrijding van "opzettelijke vervalsing" in de geschiedschrijving over de revolutiedagen van 1918, 1928-1938; 209; 1 omslag
      - Kranteartikelen over conflicten rond een vordering van Burgers Bank op de maatschappij Sodalitas Medicorum van de Orde der Benedictijnen met ingezonden stukken van mr. A.M. de Groot., 1930; 210; 1 omslag
      - Brochures en kranteartikelen over C.D. Wesseling en de door hem opgerichte Katholieke Volkspartij., 1930; 211; 1 omslag
      - Open brief nr.1, Brochure van R. Heyne, houdende protesten tegen frauduleuze praktijken van dr. A. Kröller en de Commanditaire Vennootschap Wm.H. Müller & Co., 1931, juli; 212; 1 deeltje
      - Ter documentatie verzamelde kranteartikelen over de vrijmetselarij., 1934-1941; 213; 1 omslag
      - "Merkwaardige circulaires", affiches en publicaties van burgemeesters en andere openbare gezagsdragers tijdens de bezetting., 1940-1945; 214; 1 omslag
      - Kranteartikelen over het koninklijk huis, voorzien van commentaar van Wittert van Hoogland., 1947-1948; 215; 4 stukken
      - Exemplaren van De wachter, orgaan van de Algemene Nederlandse Bond van Gepensionneerden. 1952-1957 1 omslag, 216
  - STUKKEN BETREFFENDE ZIJN OPENBAAR LEVEN, II.
    - Cancellarius van de Nederlandse Balije van de Soevereine Orde van Malta (1911-1946), 1.
      - Stukken betreffende de oprichting van een vereniging tot vorming en instandhouding van een kapitaal ten dienste van het Nederlandsche Roode Kruis en het beheer van de gelden., 1915-1917; 217; 1 omslag
      - Stukken betreffende de buitengewone vergadering van het Dagelijks Bestuur van het Nederlandsche Roode Kruis over een Koninklijk Besluit tot reorganisatie en een conflict tussen Wittert van Hoogland en generaal Koolemans Beynen., 1917, juni-juli; 218; 1 omslag
    - Secretaris en lid van de Algemeene Bond van R.K. Kiesvereenigingen en van de Roomskatholieke Staatspartij. 1912-1926, 2.
      - Briefwisseling met J.A. van Hamel naar aanleiding van een ingezonden stuk in De Maasbode tegen aanbevelingen aan katholieken om op kandidaten van de concentratie te stemmen., 1913, mei-juni; 219; 1 omslag
      - Ingekomen brieven en stukken van de R.K. Kieskring 's-Gravenhage, de R.K. Kieskring Haarlem en de heren W.H. Jansen, A.J.M. Smits, T.J. Verschuur en A.I.M.J. baron van Wijnbergen., 1916-1919; 220; 1 omslag
      - Stukken betreffende activiteiten van de Algemeene R.K. Propaganda-vereeniging De Katholieke Garde te 's-Gravenhage en de problemen van zijn secretaris H.C. Janssen., 1918-1929; 221; 1 omslag
      - Stukken betreffende de vaststelling van het reglement van de Algemeene Bond van R.K. Kiesvereenigingen., 1919; 222; 1 omslag
      - Ingekomen brieven met verzoeken om steun en facturen bij Wittert van Hoogland als bestuurslid van een actiefonds van de Katholieke Sociale Actie in Den Haag., 1919-1921; 223; 1 omslag
      - Kranteartikelen over de afscheidingsbeweging van notaris Cranenburgh en een conflict van H.J.Borghols met het Dordrechtse kiesdistrict over adhesiebetuigingen aan Cranenburgh., 1922, maart-april; 224; 1 omslag
      - Convocaties voor bijeenkomsten van een op te richten Ultremclub., 1922, november; 225; 1 omslag
      - Stukken betreffende beraadslagingen van de Studie- en Debatingclub "St. Michaël"., 1924-1925; 226; 1 omslag
      - Ingekomen stukken van organen van de Roomskatholieke Staatspartij., 1926, februari, maart; 227; 1 omslag
    - Lid van de Haagse gemeenteraad, 3.